臺灣桃園地方法院刑事判決　　　　　　　 94年度易字第194號
公　訴　人　臺灣桃園地方法院檢察署檢察官
被　　　告　乙○○　男　26歲.
選任辯護人　陳傳中律師
　　　　　　林晉宏律師
上列被告因贓物案件，經檢察官提起公訴（93年度偵字第6277、
7055號）後，聲請改依協商程序而為判決，本院判決如下：
    主  文
乙○○共同連續搬運贓物，處有期徒刑陸月，如易科罰金，以
佰元折算壹日。
　　事實及證據
一、乙○○明知附表1 、2 之自用小客車及車牌係來路不明之贓
    物，竟與呂金發 (由檢察官另案偵查)及 另一不詳姓名成年
    7 日後之某日，在桃園縣龍潭鄉○○○○道附近之鐵皮屋，
    將附表1 所示由丁○○、壬○○、卯○○、張清穀所失竊之
    自小客車分別裝入編號CLHU- 0000000 號貨櫃內，其外並以
    紙箱、水泥偽裝及增加重量，以便由不詳之人以虛報貨物出
    口方式，將該只貨櫃出口至東南亞國家販售，嗣於92年6 月
    12日，經警在桃園縣楊梅鎮東亞貨櫃場內查獲CLHU-0000000
    號貨櫃內夾藏有失竊之贓車，並在3198-FS 、8U-2850 號自
    小客車內採獲乙○○指紋。92年7 月28日至30日間某日，在
    上址桃園縣龍潭鄉○○○○道附近倉庫，乙○○承前概括犯
    意，將附表2 所示寅○○、庚○○、己○○、劉碧枝、癸○○、高如嬋、戊○○○、辛○○、丙○○、甲○○等人所失
    竊如附表所示之自小客車、車牌裝入編號GESU -000000 0號
    及編號APMU- 00000000號二只貨櫃內，其外並以紙箱、水泥
    偽裝及增加重量，以便由鄭富翔 (另案由臺灣高雄地方法院
    檢察署檢察官併由臺灣基隆地方法院92年度訴字第611 號審
    理)以 虛報貨物方式出口至東南亞販售圖利，嗣於92年8 月
    19日，經警在高雄港第76號碼頭，查獲GESU-0000000號及
    APMU-0000000 0號二只貨櫃內夾藏有附表2 所示之自小客車
    及車牌，經警在7E-7665 號自小客車內採得乙○○指紋而查
    獲。案經內政部警政署刑事警察局移送臺灣桃園地方法院檢
    察署及內政部警政署高雄港務警察局移送臺灣高雄地方法院
    檢察署檢察官呈請臺灣高等法院檢察署檢察長令轉臺灣桃園
    地方法院檢察署檢察官偵查起訴。
二、證據：
　　(1)被告乙○○之自白。
　　(2)內政部警政署刑事警察局92年7 月15日刑紋字第09200133
      728 號、92年9 月10日刑紋字第0920173621號鑑驗書各一
      份。
　　(3)被害人丁○○、壬○○、卯○○、張清穀、寅○○、庚○○、己○○、子○○、癸○○、丑○○、戊○○○、辛○○、丙○○、甲○○之證詞。
    (4)車輛、車牌失竊查詢資料、贓物領據。
    (5)現場查獲照片。
三、本件經檢察官與被告及辯護人於審判外達成協商之合意，且
    被告已認罪，其合意內容為：被告願受科刑範圍為有期徒刑
    六月。經查上開合意並無刑事訴訟法第455 條之4 第1 項所
    列情形之一，檢察官聲請改依協商程序而為判決，本院爰不
    經言詞辯論，於協商合意範圍內為協商判決。
四、應適用之法條：刑事訴訟法第455 條之4 第2 項、第455 條
    之8 ，刑法第28條、第56條、第349 條第2 項、第41條第1
    項前段，罰金罰鍰提高標準條例第1條前段、第2條。
五、本判決除有刑事訴訟法第455 條之4 第1 項第1 、2 、4 、
    6、7 款所定情形之一，或違反同條第2 項規定者外，不得
    上訴。
六、如不服本判決，得自收受判決送達之日起10日內，向本院提
    出上訴書狀，上訴於第二審法院。
中　　華　　民　　國　　94　　年　　4 　　月　　29　　日
                  刑事第九庭    法　官　黃斯偉
以上正本證明與原本無異。
                                書記官　李珈慧
中　　華　　民　　國　　94　　年　　4 　　月　　29　　日
論罪法條之依據：
中華民國刑法第349條
收受贓物者，處三年以下有期徒刑、拘役或五百元以下罰金。
搬運、寄藏、故買贓物或為牙保者，處五年以下有期徒刑、拘役
或科或併科一千元以下罰金。
因贓物變得之財物，以贓物論。
附表1：
┌──┬───────────┬───────────┐
│編號│　失竊時間、地點　　　│被害人及失竊之車輛車牌│
├──┼───────────┼───────────┤
│ 一 │92年6月4日18時許、桃園│丁○○所有車號8U─2850│
│　　│縣中壢巿五權里中大路30│號自用小客車　　　　　│
│　　│0號　　　　　　　　　 │　　　　　　　　　　　│
├──┼───────────┼───────────┤
│ 二 │同年6月4日21時許、桃園│壬○○所有車號6U─2909│
│　　│縣平鎮○○○路8巷30號 │號自用小客車　　　　　│
│　　│地下室　　　　　　　　│　　　　　　　　　　　│
├──┼───────────┼───────────┤
│ 三 │同年6月7日13時許、桃園│卯○○所有車號3198─FS│
│　　│縣觀音鄉崙坪村13鄰213 │號自用小客車　　　　　│
│　　│號前　　　　　　　　　│　　　　　　　　　　　│
├──┼───────────┼───────────┤
│ 四 │同年6月7日14時許、桃園│張清穀所有車號8T─9985│
│　　│縣觀音鄉坑尾村台15線46│號自用小客車　　　　　│
│　　│點5公里處　　　　　　 │　　　　　　　　　　　│
└──┴───────────┴───────────┘
附表2：
┌──┬───────────┬───────────┐
│編號│　失竊時間、地點　　　│被害人及失竊之車輛車牌│
├──┼───────────┼───────────┤
│ 一 │92年7月2日18時、桃園縣│寅○○所有之車號7E─76│
│　　│平鎮市○○路44號前　　│65號自用小客車　　　　│
├──┼───────────┼───────────┤
│ 二 │同年7月3日7時許、桃園 │庚○○所有之1990─FS號│
│　　│桃園市○○○街34號之4　│車牌2面　　　　　　　 │
├──┼───────────┼───────────┤
│ 三 │同年7月11日21時許、新 │己○○所有之車號6U─15│
│　　│竹市○○路278號前　　 │52號自用小客車　　　　│
├──┼───────────┼───────────┤
│ 四 │同年7月12日14時許、桃 │劉碧枝所有之車號7T─59│
│　　│園縣平鎮市○○路○ 段22│05號自用小客車　　　　│
│　　│3號前　　　　　　　　 │　　　　　　　　　　　│
├──┼───────────┼───────────┤
│ 五 │同年7月12日16時許、桃 │癸○○所有之車號8P─01┤
│　　│園縣楊梅鎮○○○路○段 │81號自用小客車　　　　│
│　　│132號前　　　　　　　 │　　　　　　　　　　　│
├──┼───────────┼───────────┤
│ 六 │同年7月18日9時許、桃園│高如嬋所有之7A─2723號│
│　　│縣平鎮市○○街40巷4之4│車牌二面　　　　　　　│
│　　│號　　　　　　　　　　│　　　　　　　　　　　│
├──┼───────────┼───────────┤
│ 七 │同年7月18日13時許、桃 │戊○○○所有之3U─1615│
│　　│園縣平鎮市○○街40巷2 │號車牌二面　　　　　　│
│　　│之5號　　　　　　　　 │　　　　　　　　　　　│
├──┼───────────┼───────────┤
│ 八 │同年7月25日16時許、桃 │辛○○所有之車號Q9─72┤
│　　│園縣中壢市○○路2號前 │86號自用小客車　　　　│
├──┼───────────┼───────────┤
│ 九 │同年7月26日20時許、桃 │丙○○所有之車號3600─│
│　　│園縣平鎮市文化國小旁　│FP號自用小客車　　　　│
├──┼───────────┼───────────┤
│ 十 │同年7月27日14時 許、桃│甲○○所有之車號7851─│
│　　│園縣桃園市○○街6號　 │FP號自用小 客車　　　 │
└──┴───────────┴───────────┘
